臺灣士林地方法院民事判決　　　　　　 93年度重訴字第192號
原　　　告　甲○○
　　　　　　　　　　　　5號
訴訟代理人　秀蕊律師
被　　　告　丁○○
兼　右一人
訴訟代理人　戊○○
被　　　告　己○○
　　　　　　庚○○
上列當事人間拆屋還地等事件，本院於中華民國94年11月15日言
詞辯論終結，判決如下：
    主  文
被告應將座落台北市○○區○○段四小段六三五地號土地上之建
物及地上物，如附圖所示Ａ部分（面積九十二點○六平方公尺）
、Ｂ部分（面積二百八十四點三五平方公尺）、Ｃ部分（面積十
五點八四平方公尺）拆除，將占用之土地騰空返還予原告及其他
共有人全體。
被告戊○○、丁○○各應給付原告新台幣貳拾玖萬玖仟玖佰零柒
元，被告己○○、庚○○各應給付原告新台幣肆拾肆萬玖仟捌佰
陸拾壹元，及均自九十三年八月二十七日起至清償日止，按年息
百分之五計算之利息，暨自九十三年八月二十七日起至返還前項
土地之日止，被告戊○○、丁○○各應按月給付原告肆仟陸佰零
壹元，被告己○○、庚○○各應按月給付原告陸仟玖佰零貳元。
原告其餘之訴駁回。
訴訟費用由被告負擔十分之九；餘由原告負擔。
本判決原告勝訴部分於原告以新台幣肆佰貳拾伍萬貳仟元為被告
供擔保後，得假執行；但被告如以新台幣壹仟貳佰柒拾伍萬仟
零貳拾捌元為原告供擔保後，得免為假執行。
原告其餘假執行之聲請駁回。
    事實及理由
甲、程序方面：
    按「訴狀送達後，原告不得將原訴變更或追加他訴，但有下
    列情形之一者，不在此限：三擴張或減縮應受判決事項之聲
    明者。」，民事訴訟法第255 條第1 項第3 款定有明文。查
    原告起訴時訴之聲明第1 項請求被告拆除之面積及位置及第
    2 項請求被告給付不當得利之數額，經本院囑託台北市士林
    地政事務所測量占用面積後，原告已於民國94年9 月13日將
    該2 項聲明變更為：(一)被告應將座落台北市○○區○○段四
    小段635 地號土地（下稱系爭土地）上之建物及地上物，如
    附圖所示Ａ部分（面積92.06 平方公尺）、Ｂ部分（面積28
    4.35平方公尺）、Ｃ部分（面積15.84 平方公尺）拆除，將
    占用之土地騰空返還予原告及其他共有人全體。(二)被告戊○○、丁○○各應給付原告新台幣（下同）355,802 元，被告
    己○○、庚○○各應給付原告533,703 元，及均自93年8 月
    27日起至清償日止按年息百分之5 計算之利息，暨自93年8
    月27日起至返還前項土地之日止，被告戊○○、丁○○各應
    按月給付原告5,368 元，被告己○○、庚○○各應按月給付
    原告8,052 元。核其變更顯係減縮應受判決事項之聲明，揆
    諸前開法條規定，自應予准許。
乙、實體方面：
一、原告起訴主張：
  (一)系爭土地重測前為台北市士林區○○○段崙子頂小段6-7 地
    號，而6-7 地號係分割自同小段6-1 地號土地。系爭土地為
    原告及訴外人鄭李續共有，原告應有部分為64分之51，鄭李
    續為64分之13。詎被告4 人於77年間未經原告同意，擅自偽
    造原告就系爭土地之使用權同意書，並以永順精密機械廠、
    寬裕成衣廠（代表人均為被告戊○○）、永順義肢廠、日昇
    皮革製品廠、寬裕針織廠（代表人均為被告己○○）、永芳
    鐵工廠、憲達玩具廠（代表人均為被告丁○○）及日昇模具
    廠、憲達紙器製造廠、永芳電子廠（代表人均為被告庚○○
    ）為起造人名義，向台北市政府工務局（下稱工務局）申請
    在系爭土地及同地段第638 地號上建築地上5 層、地下1 層
    之一棟10戶雙併工業用住宅（下稱系爭建物），並經工務局
    以78年建字第61號核發建造執照。原告發現上情，已分別於
    78年11月9 日、79年1 月10日委請律師發函被告要求被告停
    止興建，卻未獲回應。嗣被告4 人於81年5 月26日就系爭建
    物辦理所有權第一次登記，其中門牌號碼台北市○○○路○
    段438 號1 樓及4 樓均登記為被告戊○○所有；2 、3 、5
    樓則均登記為被告己○○所有；門牌號碼台北市○○○路○
    段440 號1 樓及4 樓均登記為被告丁○○所有；2 、3 、5
    則均登記為被告庚○○所有。另屋頂突出物與地下層為共同
    使用層，系爭建物後方並設有圍牆。
  (二)被告4 人未經原告同意，在原告共有之系爭土地上興建系爭
    建物及地上物，侵害原告之所有權，爰依民法第767 條前段
    、第821 條之規定，請求被告4 人拆除占用部分之建物及地
    上物，並將占用之土地騰空返還予原告及其他共有人全體。
    又被告4 人無權占有系爭土地，各受有相當於租金之占有利
    益，原告因而無法使用收益，另依民法第179 條之規定，請
    求被告各給付自起訴日往前回溯5 年期間之相當於租金之不
    當得利，及均自起訴狀繕本送達翌日起至清償日止，按年息
    百分之5 計算之利息，暨自起訴狀繕本送達翌日起至返還占
    用土地之日止，按月計算之相當於租金之不當得利。
  (三)聲明：
  (1)被告應將座落系爭土地上之建物及地上物，如附圖所示Ａ部
    分（面積92.06 平方公尺）、Ｂ部分（面積284.35平方公尺
    ）、Ｃ部分（面積15.84 平方公尺）拆除，將占用之土地騰
    空返還予原告及其他共有人全體。
  (2)被告戊○○、丁○○各應給付原告355,802 元，被告己○○
    、庚○○各應給付原告533,703 元，及均自93年8 月27日起
    至清償日止按年息百分之5 計算之利息，暨自93年8 月27日
    起至返還前項土地之日止，被告戊○○、丁○○各應按月給
    付原告5,368 元，被告己○○、庚○○各應按月給付原告8,
    052 元。
  (3)均願供擔保，請准宣告假執行。
二、被告4人則均以：
  (一)原告甲○○與被告之父親即訴外人丙○係同父同母的兄弟關
    係，祖父即訴外人胡由九以農維生，均由身為長子之丙○幫
    助務農，原告自小未在家幫忙，服兵役即離開父母親到外謀
    生。系爭土地重測前為台北市士林區○○○段崙子頂小段6-
    7 地號，而6-7 地號則分割自同小段6-1 地號土地，而該6-
    1 地號土地係丙○於57年1 月25日向訴外人李君珍、李見智
    、李老義等人購得，有土地買賣契約書1 紙可稽，依契約書
    第9 條約定，買受人於產權登記時得指定登記名義人，故當
    時丙○以妻子鄭李續及原告2 人登記為所有權人，鄭李續之
    應有部分為64分之13，原告之應有部分則為64分之51，因此
    ，系爭土地係丙○借用原告之名義登記，非原告購買，有代
    書乙○○書立記載查封登記及6-1 地號土地買主及借名登記
    之文書可以作證。且原告明知上開所有權狀自始均由丙○保
    管及繳付稅捐，卻於78年5 月、6 月間向台北市士林地政事
    務所偽稱丙○所保管之土地所有權狀遺失而聲請補發權狀，
    遭丙○提出刑事偽造文書告訴，原告亦遭判決有期徒刑6 月
    確定。又系爭土地買賣時，原告僅23、24歲，剛退伍不久，
    並無經濟能力。雖原告否認系爭土地有借名登記之情形，然
    原告於上開偽造文書之偵查庭已自承：「都是爸爸、哥哥作
    主，我都沒有意見」，可見原告對於借名登記亦有默示之意
    思表示，不容事後反悔。至於本院89年訴字第577 號、台灣
    高等法院88年重上字第207 號民事判決，及本院90年士簡字
    第1559號、92年簡上字第2 號民事判決，雖均認定丙○無法
    舉證信託或借名登記而判決丙○敗訴，惟現已找到有記載借
    名登記之文書及證人乙○○足以為證，因此，被告4 人在被
    告父親丙○購買之系爭土地興建系爭建物及地上物，並非無
    權占有。況原告現居住之土地即座落台北市○○○路○ 段
    840 地號亦是由丙○出具同意讓原告興建房屋，原告怎能過
    河拆橋。又系爭土地鑽探地質係在77年4 月25日，申請建照
    日為78年1 月26日，而據丙○告知，原告早在77年8 月10日
    之前即有同意之表示，如原告未同意，因系爭建物建築地點
    距離原告當時居住地點僅有30、40公尺，原告未即提出異議
    ，卻遲至78年11月9 日始發函律師函制止，迄今再提起本件
    訴訟，縱因被告之占用而受有損害，原告亦與有過失。原告
    計算被告占用之面積錯誤，且計算不當得利以申報地價百分
    之7 計算亦不合理等語。
  (二)均聲明：
  (1)駁回原告之訴。
  (2)如受不利之判決，願供擔保請准宣告免為假執行。
三、兩造不爭執之事實：
  (一)77年間，被告4 人分別以永順精密機械廠、寬裕成衣廠（代
    表人均為被告戊○○）、永順義肢廠、日昇皮革製品廠、寬
    裕針織廠（代表人均為被告己○○）、永芳鐵工廠、憲達玩
    具廠（代表人均為被告丁○○）及日昇模具廠、憲達紙器製
    造廠、永芳電子廠（代表人均為被告庚○○）為起造人名義
    ，向工務局申請在系爭土地及同地段第638 地號上建築系爭
    建物，並經工務局以78年建字第61號核發建造執照在案。
  (二)被告4 人於81年5 月26日就系爭建物辦理所有權第一次登記
    ，其中門牌號碼台北市○○○路○ 段438 號1 樓及4 樓均登
    記為被告戊○○所有；2 、3 、5 樓則均登記為被告己○○
    所有；門牌號碼台北市○○○路○ 段440 號1 樓及4 樓均登
    記為被告丁○○所有；2 、3 、5 則均登記為被告庚○○所
    有。另屋頂突出物與地下層為共同使用層，系爭建物後方並
    設有圍牆。
  (三)系爭建物及地上物占用系爭土地之面積如附圖所示Ａ、Ｂ、
    Ｃ部分，共392.25平方公尺，而系爭土地每平方公尺之公告
    地價於88年7 月為20,747元，89年7 月為20,100元，93年1
    月為18,400元。
  (四)利息起算自93年8月27日起。
  (五)系爭建物前臨延平北路六段，為一六線車道。主建物前方為
    一空地，後面亦為空地，空地上雜草叢生，並堆置雜物，該
    地交通唯賴延平北路對外聯繫，延平北路北可接洲美快速道
    路。
四、本件爭點：
  (一)原告是否為系爭土地之所有權人？
  (二)被告4人是否無權占用系爭土地？
  (三)被告4人如為無權占有，原告得請求之金額若干？
五、得心證之理由：
  (一)查系爭土地係於66年12月30日以分割為原因而為登記，重測
    前為台北市士林區○○○段崙子頂小段6-7 地號，而6-7 地
    號係分割自同小段6-1 地號土地，本件原告登記取得6-1 地
    號應有部分64分之51之過程，係分別：(1)於57年3 月23日以
    買賣為由，在57年6 月7 日自訴外人李阿嬰移轉登記應有部
    分192 分之45。(2)於57年3 月5 日以買賣為由，在57年6 月
    7 日自訴外人李居珍等4 人移轉登記應有部分16分之4 。(3)
    於57年2 月20日以買賣為由，在57年7 月13日自訴外人李益
    平等9 人移轉登記應有部分16分之1 。(4)於57年4 月26日以
    買賣為由，在58年2 月12日自訴外人李阿寬等8 人移轉登記
    48分之9 。(5)於56年11月16日以買賣為由，在58年2 月12日
    自訴外人李阿生移轉登記應有部分16分之1 等事實，有系爭
    土地登記簿謄本1 紙附卷及台北市士林區○○○段崙子頂小
    段6-1 地號土地登記謄本11紙（均影本，附於本院90年度士
    簡字第1559號卷第211 頁至221 頁）和土地契約書4 紙、杜
    賣證書1 紙（均影本，附於本院92年簡上字第2 號卷第99頁
    至118 頁）可證。按文書，依其程式及意旨得認作公文書者
    ，推定為真正，民事訴訟法第355 條第1 項定有明文。經查
    ，卷附之土地登記簿謄本為地政人員於職務上所製作之文書
    ，既登記原告就系爭土地之應有部分為64分之51，則自應推
    定原告係因買賣而取得系爭土地應有部分64分之51所有權為
    真正。被告4 人辯稱系爭土地是丙○買受，丙○與原告間有
    借名登記之約定，系爭土地登記在原告名下，實際屬於丙○
    所有等情，既為原告所否認，則被告4 人自應上開借名登記
    約定之事實，負舉證責任。經查，上訴人雖提出丙○與李君
    珍之不動產買賣契約書1 紙、有記載查封登記及6 之1 地號
    土地買主（丙○）及借名登記（甲○○）之私文書、台灣士
    林地方法院檢察署檢察官88年偵字第4896號起訴書、本院89
    年度易字第21號刑事判決書及台灣高等法院89年度上易字第
    4368號刑事判決書（均影本）為佐，並舉證人即代書乙○○
    之證詞為憑，辯稱原告當時並無經濟能力購買系爭土地，且
    當時丙○與原告間，已有默示借名登記之意思表示云云。惟
    查，上開賣賣契約書第9 條已有指定登記名義人之記載，參
    酌丙○在另案即本院92年度簡上字第2 號民事事件提出之土
    地契約書（公契）及杜賣證書（見該簡上卷第99頁至第118
    頁）上均載明買主為原告而非丙○，故依該書面資料觀之，
    究竟實際買受人為何人？是否為丙○，而登記於原告名義，
    以及當時登記所有權之約定為何？抑或真正買主為原告而只
    是委託丙○出面代為訂定買賣契約，均無從斷定，實難僅以
    1 紙丙○與李君珍等3 人之土地買賣契約書上之記載買受人
    為丙○之事實，即逕以推論當時丙○與原告間就系爭土地之
    移轉登記已有借名登記約定存在。又原告因向台北市士林地
    政事務所偽稱丙○所保管之土地所有權狀遺失而聲請補發權
    狀，固遭判決有期徒刑6 月確定，然該刑事判決係認定，包
    括系爭土地在內之8 紙土地所有權狀為丙○保管而已，並未
    認定丙○是系爭土地之所有權人。而原告於該案偵查中雖供
    稱：「都是爸爸、哥哥作主，我都沒有意見」等語，依刑事
    判決書之記載，是原告針對丙○主張71年間實施地籍重測時
    所為之陳述（見89年度易字第21號刑事判決第4 頁），亦不
    足以認為系爭土地於57年、58年登記當時，丙○與原告間，
    已有默示借名登記之意思表示。又原告於土地登記當時是否
    有無經濟能力，亦與可否取得系爭土地所有權無涉。至於證
    人乙○○雖證稱：「‧‧借名登記就是當時買房子是丙○買
    的而登記在原告名下‧‧」等語（見本院94年5 月5 日言詞
    辯論筆錄第2 頁），然證人亦證述：「‧‧買賣事宜是由丙○到其事務所辦理，未曾見過原告‧‧查封登記這一張我不
    確定是否為丙○叫事務所的人寫的，是丙○告訴我借名登記
    這件事」等語（見同上筆錄），顯見證人亦非親身見聞兩造
    有借名登記之約定。因此，被告4 人所舉之證據，均不足以
    證明原告與丙○間有借名登記之情形，自仍應認定原告係因
    買賣而取得系爭土地應有部分64分之51所有權。
  (二)按以無權占有為原因，請求返還所有物之訴，如原告就其物
    有所有權存在之事實已經認定，而被告以非無權占有為抗辯
    者，被告應就其取得占有係有正當權源之事實證明之。如不
    能證明，則應認原告之請求為有理由。次按私文書應由舉證
    人證其真正，民事訴訟法第357 條前段定有明文。經查，被
    告4 人固辯稱於77年8 月10日前已取得原告就系爭土地之使
    用同意權云云，依原告提出系爭建物之建造執照上所附之3
    紙土地使用權同意書（均影本），性質上均屬私文書，原告
    已否認該使用同意書上顯示之原告簽名及印文為真正，揆之
    前揭法條規定，仍須由被告4 人舉證證明該文書為真正。查
    被告4 人均自承不清楚使用同意書上原告之印文係何人所蓋
    （見本院94年11月15日之言詞辯論筆錄第4 頁），且迄至本
    院論論終結前，均未提出任何證據以證明上開使用同意書為
    真正，則被告顯未盡舉證之責，其據以主張使用系爭土地曾
    經原告同意，自難採認。至於被告4 人另辯稱原告現居住之
    土地即座落台北市○○○路○ 段840 地號亦由丙○出具同意
    給其蓋新建房屋，原告亦不能事後否認未同意被告4 人使用
    系爭土地云云，因原告否認被告4 人辯稱之台北市○○○路
    ○ 段840 地號亦是由丙○出具同意之事實，被告4 人未舉證
    以實其說或證明兩者發生之關聯性，亦不能認為被告4 人之
    上開辯解為可採。被告4 人既未能提出其占有系爭土地興建
    系爭建物及地上物之正當權源，則原告自得依民法第767 條
    ：「所有人對於無權占有或侵奪其所有物者，得請求返還之
    。對於妨害其所有權者，得請求除去之。」之規定，請求被
    告拆除占用之部分。關於被告4 人占用系爭土地之情形，應
    包括系爭建物前方及後方之水泥地及系爭建物等部分面積，
    業據本院囑託台北市士林地政事務所測量如附圖所示Ａ部分
    （面積92.06 平方公尺）、Ｃ部分（面積15.84 平方公尺）
    、Ｂ部分（面積284.35平方公尺），共計392.25平方公尺，
    雖被告4 人辯稱該水泥地部分並未占用，原告計算被告占用
    之面積錯誤云云。然查，系爭建物前方水泥地尚供被告停車
    之用，且系爭建物後方設有圍牆，屬於封閉之空間，有照片
    附卷可參，均可認為屬於被告4 人占用使用之範圍，被告此
    部份所辯，尚不足採信。從而，原告自得請求被告4 人將座
    系爭土地上之建物及地上物，如附圖所示Ａ、Ｂ、Ｃ部分拆
    除，並依同法第821 條：「各共有人對於第3 人，得就共有
    物之全部為本於所有權之請求。但回復共有物之請求，僅得
    為共有人全體之利益為之。」之規定，請求被告4 人將占用
    之土地騰空返還予原告及其他共有人全體。
  (三)無權占用他人之土地，可能獲得相當於租金之利益，為社會
    通常之觀念，而土地所有人因此受有相當於租金之損害，自
    得依民法第179 條前段之規定，請求相當於租金之不當得利
    又租用基地建築房屋，其租金以不超過土地申報總價額年息
    百分之10為限，土地法第105 條、第97條規定甚明。此所謂
    年息百分之10為限，乃指土地租金之最高限額而言，非謂所
    有土地租賃之租金必須照申報總價額年息百分之10計算之，
    尚須斟酌基地之位置、工商繁榮程度、使用人利用基地之經
    濟價值、所受利益等情事以為決定。又土地法第97條第1 項
    所謂土地價額，係以法定地價為準，土地法施行法第25條定
    有明文。而法定地價，依土地法第148 條規定，係指土地所
    有權人依土地法所申報之地價。而舉辦規定地價或重新規定
    地價時，土地所有權人未於公告期間申報地價者，以公告地
    價百分之80為其申報地價，平均地權條例第16條亦有明文規
    定。查系爭土地每平方公尺之公告地價於88年7 月為20,747
    元，89年7 月為20,100元，93年1 月為18,400元，為兩造不
    爭執，並有原告提出之公告地價表附卷可憑。而被告4 人占
    用之情形，經本院現場勘驗之結果，占用系爭土地之系爭建
    物前臨延平北路六段，為一六線車道。主建物前方為一空地
    ，後面亦為空地，空地上雜草叢生，並堆置雜物，該地交通
    唯賴延平北路對外聯繫，延平北路北可接洲美快速道路，故
    本院審酌系爭土地之位置、工商業繁榮程度、被告利用系爭
    土地之經濟價值及所受利益等因素，認系爭土地相當於不當
    得利之租金數額如以申報地價年息百分之6 計算為相當。至
    於被告辯稱在系爭土地鑽探地質係在77年4 月25日，申請建
    照日為78年1 月26日，而建築地點距離原告當時居住地點僅
    30 、40 公尺原告未即提出異議，卻遲至78年11月9 日始發
    函律師函制止，迄今始提起本件訴訟，如因被告之占用而受
    有損害，原告亦與有過失云云。然查，被告既不能證明原告
    有同意或默示同意被告使用系爭土地，已如前述，則原告於
    何時發函要求被告4 人停工，與原告因此所受之損害間，有
    何關聯性？未見被告舉證說明，則被告此部份辯解，亦不能
    採信。從而，原告得請求被告4 人給付自原告起訴日（即93
    年8 月16日）往前回溯5 年之期間（即88年8 月17起至93年
    8 月16日止）之不當得利總額，應為1,499,537 元（即如後
    計算式(1)(2)(3)之總和，各計算式之計算係以該期間之公告地
    價之百分之80，乘以被告無權占用之全部面積，再乘以該期
    間之日數與當年一年之日數之比例，再乘以系爭土地原告之
    應有部分後，計算其百分之6 之數額）：
  (1)88年8 月17日至89年6月30日（89年為閏年）：
    20747 ×80% ×392.25×319/366 ×51/64 ×6%=271306 （
    元以下四捨五入，下同）
  (2)89年7月1日至92年12月31日：
    20100×80% ×392.25×3.5×51/64 ×6%=0000000
  (3)93年1月1日至93年8月16日（93年為閏年）：
    18400 ×80% ×392.25×229/366 ×51/64 ×6%=172730
  (4)又系爭建物共10戶，被告戊○○登記有2 戶（門牌號碼為延
    平北路6 段438 號1 樓及4 樓）、被告己○○登記有3 戶（
    同號2 、3 、5 樓）、被告丁○○登記有2 戶（門牌號碼為
    延平北路6 段440 號1 樓及4 樓）、被告庚○○登記有3 戶
    （同號2 、3 、5 樓），則關於被告各人占用系爭土地的利
    益，如以被告登記戶數與全部戶數之比例計算，應屬適當，
    因此，被告戊○○、丁○○各應給付原告5 年期間之不當得
    利應為299,907 元（0000000 ×2/10=299907）； 被告己○○、庚○○各應給付原告5 年之不當得利應為449,861 元（
    0000 000×3/10=449861）（以 上各人之不當得利數額，因
    採四捨五入之原因，合計數額會與總額有些許差距）。
  (5)另原告請求自起訴狀繕本送達翌日（即93年8 月27日）起至
    返還占用土地之日止，按月計算相當於租金之不當得利部分
    ，如以系爭土地於93年1 月之公告地價加以計算，亦為適當
    ，原告每月得請求之不當得利合計為23,005元（18400 ×80
    % ×392.25×51/64 ×6%/12=23005）， 因此，被告戊○○
    、丁○○應各自93年8 月27日起至返還占用土地之日止，按
    月給付原告不當得利為4,601 元（23005 ×2/10 =4601）；
    被告己○○、庚○○則各應按月給付原告之不當得利為6,90
    2 元（2300 5×3/10=6902）（以 上各人之不當得利數額，
    因採四捨五入之原因，合計數額會與總額有些許差距）。
  (6)又遲延之債務，以支付金錢為標的者，債權人得請求依法定
    利率計算之遲延利息，但約定利率較高者，仍從其約定利率
    ；應付利息之債務，其利率未經約定，亦無法律可據者，週
    年利率為百分之5 。民法第233 條第1 項、第203 條分別定
    有明文。從而，原告請求被告戊○○、丁○○各應給付自88
    年8 月17起至93年8 月16日止5 年期間之不當得利299,907
    元；被告己○○、庚○○各應給付自88年8 月17起至93年8
    月16日止之不當得利449,861 元，及均自起訴狀繕本送達翌
    日（即93年8 月27日）起至清償日止，按年息百分之5 計算
    之利息，並自93年8 月27日起至返還占用土地之日止，被告
    戊○○、丁○○各按月給付原告4,601 元；被告己○○、庚○○則各應按月給付原告6,902 元，即無不合，應予准許。
六、綜上所述，原告依民法第767 條及第821 條之規定，請求被
    告將座落系爭土地上之建物及地上物，如附圖所示Ａ部分（
    面積92.06 平方公尺）、Ｂ部分（面積284.35平方公尺）、
    Ｃ部分（面積15.84 平方公尺）拆除，將占用之土地騰空返
    還予原告及其他共有人全體，以及依民法第179 條之規定，
    請求被告戊○○、丁○○各應給付自88年8 月17起至93年8
    月16日止之不當得利299,907 元；被告己○○、庚○○各應
    給付自88年8 月17起至93年8 月16日止之不當得利449,861
    元，及均自起訴狀繕本送達翌日（即93年8 月27日）起至清
    償日止，按年息百分之5 計算之利息，並自93年8 月27日起
    至返還占用土地之日止，被告戊○○、丁○○各按月給付原
    告4,601 元；被告己○○、庚○○則各應按月給付原告6,90
    2 元，即無不合，應予准許。逾上述部分之請求，則為無理
    由，應予駁回。
七、原告及被告陳明願供擔保宣告假執行或免為假執行，經核原
    告勝訴部份，合於法律規定，爰分別酌定相當之擔保金額宣
    告之；至原告敗訴部分，假執行之聲請失所附麗，應予駁回
    。
八、因本件事證已臻明確，兩造其餘主張陳述及所提證據，爰不
    一一予以審酌，附此敘明。
九、據上論結，本件原告之訴，一部有理由，一部無理由，依民
    事訴訟法第79條但書、第390 條第2 項、第392 條，判決如
    主文。
中　　華　　民　　國　　94　　年　　12　　月　　9 　　日
                  民事第二庭  法  官  林政佑
以上正本證明與原本無異。
如對本判決上訴須於判決送達後20日內向本院提出上訴狀。
中　　華　　民　　國　　94　　年　　12　　月　　20　　日
                              書記官  楊錫芬
